【裁判字號】    90,交抗,20
【裁判日期】    891211
【裁判案由】    違反道路交通管理處罰條例
【裁判全文】
臺灣高等法院刑事裁定                              九十年度交抗字第二號
    抗告人即
    受處分人  甲○○
右抗告人因違反道路交通管理處罰條例案件，不服臺灣新竹地方法院八十九年度交聲
字第四十四號，中華民國八十九年十二月十一日裁定，提起抗告，本院裁定如左：
        主  文
抗告駁回。
        理  由
一、抗告意旨略以：抗告人即受處分人甲○○被舉發其所有之車號ＹＥ─八Ｏ八二號
    自用小客車，前後車牌黏貼反光貼紙，燈光照射無法辨識之違規行為一節，與事
    實不符，抗告人並未於車牌上黏貼反光貼紙。蓋系爭汽車於八十一年間即已領牌
    使用，抗告人至八十八年一月十四日始自彭秀貞購入，原裁定未詳予說明何以非
    前手彭秀貞所黏貼，即認定係抗告人所黏貼而予處罰，是有不公等語。
二、按汽車行駛有損毀汽車牌照，或將牌照塗抹，使不能辨認其牌號者，處汽車所有
    人（銀元）八百元以上一千六百元以下（即新臺幣二千四百元以上四千八百元以
    下）罰鍰，道路交通管理處罰條例第十三條第一項第一款定有明文。
三、經查：
（一）本件抗告人於民國八十九年四月十九日十九時十二分許，駕駛其所有之系爭汽
      車，在苗栗縣竹南公義路，為苗栗縣警察局交通警察隊員警查覺系爭汽車前後
      車牌黏貼反光貼紙，燈光照射無法辨識，有違反道路交通管理處罰條例第十三
      條第一項第一款規定之行為，予以掣單舉發；並送請原處分機關交通部公路局
      新竹區監理所，依前揭規定，於八十九年六月二十二日，以竹監稽違字第五０
      －Ｆ00000000號，裁處最高額度罰鍰新臺幣四千八百元等情，有舉發
      違反道路交通管理事件通知單及裁決書各一紙附卷可憑。
（二）系爭汽車係八十一年二月一日新領牌照，迭經於八十四年九月三十日、同年十
      二月五日、同年十二月二十八日移轉過戶，至八十八年一月十四日，由彭秀貞
      過戶予抗告人，有交通部公路局新竹區監理所八十九年八月二十一日（八九）
      竹監一字第一０六一三號函附汽車車籍查詢、車主歷史查詢、異動歷史查詢等
      資料在卷可參。而經原審法院傳訊證人彭秀貞證稱：伊並未在系爭汽車車牌黏
      貼反光貼紙，且於過戶予抗告人之前，未曾收受過因黏貼反光貼紙之違規罰單
      等語。
（三）抗告人於八十八年一月十四日過戶受讓系爭汽車之後，曾於同年三月十五日、
      同年九月二十三日及八十九年三月十九日，三次經交通部公路局新竹區監理所
      委託之麒駿汽車實業有限公司（下稱麒駿公司）代檢合格，有系爭汽車行車執
      照影本在卷足按。而依據道路交通安全規則第三十九條第二項規定，汽車定期
      檢驗項目中，包含汽車號牌須完好項目，有關汽車號牌是否貼有反光貼紙，亦
      屬定期檢驗之項目，公路監理機關委託民間汽車代檢廠辦理汽車檢驗，其檢驗
      項目及合格標準，均與各公路監理機關相同，有交通部公路局八十九年九月三
      十日（八九）路監牌字第八九四二一二三號函在卷可參。證人即麒駿公司之汽
      車檢驗員徐福寧於原審已結證稱：系爭汽車確曾於上開時日三次至該公司辦理
      定期檢驗，檢驗之項目包括車牌有無貼反光紙，若黏貼透明反光紙，無法目視
      查覺，但該公司檢驗時均有錄影存證，錄影時因車號無法辨別，便能發覺等語
      。從而，系爭汽車於遭舉發黏貼反光貼紙前之最後一次定期檢驗，即八十九年
      三月十九日檢驗時，既未檢驗出車牌有黏貼反光貼紙，則本件遭舉發之反光貼
      紙之黏貼時間，應可認定是在該次定期檢驗之後，顯非抗告人之前手彭秀貞或
      其他前手所為，亦事屬至明。
（四）抗告人於取得系爭汽車之後，均係自己駕駛汽車等情，已據抗告人於原審法院
      自陳甚明。衡諸常理及一般經驗法則，除其本人之外，實不可能有外人擅自為
      系爭汽車車牌黏貼反光貼紙。
    綜上所述，原審法院經詳予調查相關證據，並敘明理由，以抗告人所稱反光貼紙
    係前手彭秀貞所黏貼之詞，不足採信，認抗告人有裁決書所載違規事實，堪以認
    定，因以原處分機關裁處以前開條款所定罰鍰新臺幣四千八百元，並無違誤，認
    抗告人對原處分機關前開裁決聲明異議為無理由，依道路交通案件處理辦法第十
    九條，裁定予以駁回，核無不合。抗告人抗告意旨仍執前詞，否認違規情事，任
    意指摘原裁定不當云云，為無理由，應予駁回。
據上論斷，應依道路交通案件處理辦法第二十六條，刑事訴訟法第四百十二條，裁定
如主文。
中    華    民    國     九十     年        二      月       六         日
                              臺灣高等法院刑事第五庭
                                  審判長法  官  曾  德  水
                                        法  官  趙  功  恆
                          法  官  林  立  華
右正本證明與原本無異。
不得再抗告。
                                        書記官  廖  月  女
中    華    民    國     九十     年        二      月       六         日


司法院資訊處製作；財團法人民間司法改革基金會備份。
